臺灣高等法院高雄分院刑事判決　　　　93年度上訴字第1045號
上　訴　人
即　被　告　甲○○原名張銘俊.
指定辯護人　丙○○　律師
上列上訴人因違反槍砲彈藥刀械管制條例案件，不服臺灣高雄地
方法院93年度訴字第1461號中華民國93年8 月18日第一審判決（
起訴案號：臺灣高雄地方法院檢察署93年度偵字第9994號），提
起上訴，本院判決如下：
     主  文
上訴駁回。
     事  實
一甲○○（原名張銘俊）明知未經許可，不得無故寄藏具有殺傷
  力之改造模型槍、子彈及槍砲主要組成零件，竟基於寄藏改造
  模型槍、子彈及槍砲主要組成零件之犯意，於民國92年2 、3
  月間某日，在高雄市○○路「NO6 」酒吧內，接受其友人姓名
  、年籍均不詳之綽號「阿和」成年男子寄藏德國WA LTHER廠牌
  製口徑8mm 改造模型槍（含彈匣1 個，槍枝管制編號00000000
  00號）1 支、口徑9mm 制式子彈15顆、口徑0.38吋制式子彈15
  顆（其中2 顆已試射擊發滅失）、口徑7.62 mm 制式子彈1 顆
  、具有殺傷力直徑8mm 金屬彈頭之土造子彈1 顆（已試射擊發
  滅失）、槍砲主要組成零件土造金屬槍管1 支，而將之寄藏於
  高雄縣鳥松鄉○○路36巷19之7 號住處。嗣於93年5 月13日下
  午5 時50分，經警持法院核發之搜索票，在上址查獲，並扣得
  上開槍、彈、槍管及不具有殺傷力直徑8mm 空包彈加裝直徑
  7mm 土造金屬彈頭之土造子彈1 顆。
二案經高雄市政府警察局刑事警察大隊移送臺灣高雄地方法院檢
  察署檢察官偵查起訴。
     理  由
一上開上訴人即被告（下稱被告）甲○○於右揭時、地寄藏扣案
  槍彈之事實，業據被告於本院審理時坦承不諱，並有上揭查扣
  之槍彈、土造槍管可稽；而上開扣案之槍彈及土造槍管經送內
  政部警政署刑事警察局鑑驗，鑑定結果認：改造模型槍1 支，
  係由德國WALTHER 廠牌製口徑8mm 模型槍，經換裝土造金屬槍
  管改造而成之改造模型槍，槍械性能良好，可擊發適用子彈，
  具有殺傷力；口徑9mm 制式子彈15顆、口徑0.38吋制式子彈15
  顆（其中2 顆已試射擊發滅失）、口徑7.62 mm 制式子彈1 顆
  、直徑8mm 金屬彈頭之土造子彈1 顆（已試射擊發滅失）認均
  具殺傷力；另槍管1 支為土造金屬槍管，有該局93年5 月20日
  刑鑑字第0930103042號槍彈鑑定書一份附卷可證（偵查卷宗第
  15頁以下）；該扣案之土造槍管，經本院向內政部函詢，據內
  政部函覆認定該土造槍管係屬槍砲彈藥主要組成零件，亦有內
  政部93年11月22日內授警字第0930077213號函在卷可稽。此外
  ，並有搜索扣押筆錄1 紙、扣押物品收據證明書、扣押物品目
  錄表、查獲照片14紙及送鑑槍彈之外觀照片13紙附卷可資證明
  。
二被告於原審中雖辯稱：受寄藏扣案槍、彈時，並不知情，係事
  後約一個月後才知情，伊不知在偵訊及警詢中為何如此陳述及
  記載云云。然查：被告於警詢時已明確供承交付時已知悉是槍
  彈及槍管，並將之藏放於為警查獲之住處五樓水塔旁等語（警
  卷第七、八頁），衡情若非被告於接受寄藏時已知該袋內之物
  為扣案槍、彈，何以將友人寄放物品另置於隱密處，而不將該
  袋子置放於自己房間處，從而，被告上揭所辯，顯與事理常情
  有違，應係臨訟卸責之詞，不足採信。
  綜上所述，被告之自白經查與事實相符，自得採為論罪之依據
  。本件事證明確，被告寄藏槍彈之犯行洵堪認定。
三被告所持有之德國XALTHER 廠牌製口徑8mm 改造模型槍（含彈
  匣1 個，槍枝管制編號000000000 號）1 支、口徑9mm 制式子
  彈15顆、口徑0.38吋制式子彈15顆、口徑7.62mm制式子彈1 顆
  、具有殺傷力直徑8mm 金屬彈頭之土造子彈1 顆、槍砲主要組
  成零件土造金屬槍管1 支，分別係屬槍砲彈藥刀械管制條例第
  4 條第1 項第1 款、第2 款及第2 項所規定之槍砲、彈藥及主
  要組成零件，依同條例第5 條規定，非經中央主管機關許可，
  不得持有之。是核被告所為，係犯槍砲彈藥刀械管制條例第10
  條第4 項之未經許可寄藏改造模型槍罪、同條例第12條第4 項
  之未經許可寄藏子彈罪及同條例第13條第4 項之未經許可寄藏
  槍砲主要組成零件罪。另被告寄藏上開具有殺傷力之口徑9mm
  制式子彈15顆、口徑0.38吋制式子彈15顆、口徑7.62mm制式子
  彈1 顆、具有殺傷力直徑8mm 金屬彈頭之土造子彈1 顆之行為
  ，因上揭子彈均屬槍砲彈藥刀械管制條例第12條第4 項規定所
  處罰之子彈，侵害該規定保護之單一社會法益，僅犯單一之未
  經許可寄藏子彈罪。被告以一寄藏行為，屬一行為觸犯三罪名
  之想像競合犯，應依刑法第55條前段規定，應從一重之槍砲彈
  藥刀械管制條例第10條第4 項之未經許可寄藏改造模型槍罪處
  斷。至被告寄藏後持有槍、彈之低度行為，應為寄藏之高度行
  為所吸收，均不另論罪。
四原審認被告罪證明確，因而適用槍砲彈藥刀械管制條例第10條
  第4 項、第12條第4 項、第13條第4 項，刑法第11條前段、第
  55條、第42條第2 項、第38條第1 項第1 款，罰金罰鍰提高標
  準條例第2 條、現行法規所定貨幣單位折算新臺幣條例第2 條
  ，並審酌被告寄藏具有殺傷力之改造模型槍及子彈、槍砲主要
  組成零件之金屬槍管等物，均屬高度危險之物品，非經主管機
  關許可不得擅自持有，以維社會大眾安全，被告無故持有上開
  扣案槍、彈及槍管，且未繳交治安機關，影響社會治安至深且
  鉅；邇來我國非法槍枝氾濫，不法之徒動輒擁槍自重，輕則以
  之恐嚇勒索、欺壓善良，重則持之殺人越貨，使民眾聞槍色變
  ，嚴重破壞社會秩序，且其所持有之時間長達1 年，惟姑念被
  告並未持之以犯罪等一切情狀，量處有期徒刑3 年6 月，併科
  罰金新台幣6 萬元，及就併科處罰金部分，諭知易服勞役之折
  算標準；並敘明扣押之均具殺傷力之德國WALTHER 廠牌製口徑
  8mm 改造模型槍（含彈匣1 個，槍枝管制編號0000000000號）
  1 支、口徑9mm 制式子彈15顆、口徑0.38吋制式子彈13顆、口
  徑7.62mm制式子彈1 顆、槍砲主要組成零件土造金屬槍管1 支
  ，已如前述，均係違禁物，應依刑法第38條第1 項第1 款宣告
  沒收。另扣案之口徑0.38吋制式子彈2 顆、直徑8mm 金屬彈頭
  之土造子彈1 顆經鑑驗試射業已擊發，已無殺傷力；另扣案直
  徑8mm 空包彈加裝直徑7mm 土造金屬彈頭之土造子彈1 顆，經
  鑑定結果，並無殺傷力，此有上開槍彈鑑定書附卷可證，非屬
  違禁物，且亦非被告所有，自毋庸為沒收之諭知。其認事用法
  ，核無不合，量刑亦屬允當。被告上訴意旨認原判決量刑過重
  ，為無理由，應予駁回。
據上論斷，應依刑事訴訟法第368條，判決如主文。
本案經檢察官乙○○到庭執行職務。
中　　華　　民　　國　　94　　年　　1 　　月　　12　　日
　　　　　　　　　刑事第七庭    審判長法　官   莊飛宗
                                      法　官   曾逸誠
                                      法　官   黃三友
以上正本證明與原本無異。
如不服本判決應於收受本判決後十日內向本院提出上訴書狀，其
未敘述上訴理由者，並得於提起上訴後十日內向本院補提理由書
狀（均須按他造當事人之人數附繕本）「切勿逕送上級法院」。
　　　　　　　　　　　　　　　　　　　書記官   黃玉珠
中　　華　　民　　國　　94　　年　　1 　　月　　13　　日
附錄本判決論罪科刑法條：
槍砲彈藥刀械管制條例第10條第4項
  未經許可，持有、寄藏或意圖販賣而陳列第1 項之改造模型槍
  者，處3 年以上10年以下有期徒刑，併科新臺幣700 萬元以下
  罰金。
槍砲彈藥刀械管制條例第12條第4項
  未經許可，持有、寄藏或意圖販賣而陳列子彈者，處5 年以下
  有期徒刑，併科新臺幣300萬元以下罰金。
槍砲彈藥刀械管制條例第13條第4項
  未經許可，持有、寄藏或意圖販賣而陳列第1 項所列零件者，
  處6 月以上5 年以下有期徒刑，併科新臺幣300 萬元以下罰金
  。
